臺灣臺南地方法院刑事判決　　　　　　　　　　　　　九十一年度訴字第三七五號
　　公　訴　人　臺灣臺南地方法院檢察署檢察官
　　被　　　告　甲○○
右列被告因偽造有價證券案件，經檢察官提起公訴（九十一年度偵字第七一０號），
本院判決如左：
    主  文
甲○○意圖供行使之用，而收受偽造之信用卡，處有期徒刑肆月，如易科罰金以參佰
元折算壹日。緩刑貳年。偽造之信用卡壹張沒收。
      事   實
一、甲○○於民國（下同）九十年十一月間，由報紙廣告中看到有代辦銀行信用卡廣
    告，即以報上所登0000000000號免付費電話查詢，經某不詳姓名之男
    子告知以身分證影本即可申辦，惟申辦成功後須收取新台幣（下同）一萬元之代
    價等語，甲○○明知該男子所述與一般申請信用卡須身分證資料及財力證明等規
    定不符，且收取高達一萬元代辦費也有可疑，應係偽造信用卡之不法集團所登廣
    告，仍基於意圖供行使之用而收受偽造信用卡之犯意，將身分證影本傳真予該不
    詳姓名男子，並於數日後經郵寄方式取得偽造之遠東銀行信用卡一張（卡號00
    00－0000－0000－0000號），嗣於九十一年一月十一日九時四十
    分許，甲○○持上開偽造之信用卡至台南市○○路○段二號之「遠東銀行」欲領
    取該卡之現金預借密碼時，經承辦人乙○○比對甲○○所出示之身分證及該信用
    卡後，發現甲○○之姓名、年籍與原卡資料不符，且該卡經銀行人員檢測後，認
    係偽造之信用卡無誤，因而報警始查知上情。
二、案經台南市警察局第一分局報請台灣台南地方法院檢察署檢察官偵查起訴。
      理   由
一、訊之被告甲○○矢口否認右揭犯行，辯稱：「我是看報紙廣告去申請信用卡，我
    也不知道是偽造的，我是到遠東商銀要申領時才知道是偽造的。我以前有申辦聯
    邦銀行、南企及成泰銀行等三張信用卡，以前辦卡都是拿身分證及工作證明去辦
    的。辦這張時對方沒有要求要拿工作證明，當信用卡郵寄到我家後，對方有打電
    話到我家問我有沒有收到信用卡，並告訴我說要一萬元的代辦費，我沒有付錢給
    代辦的人」云云。經查，扣案之信用卡乃被告所有，於九十一年一月十一日持至
    遠東銀行台南分行欲領取現金預借密碼等情，為被告所自認，而該卡係偽造之信
    用卡，原卡申請人為鄭玟琪，係八十六年間申請，因九十年八月份遭盜刷，現已
    停止使用等情，業據遠東銀行行員乙○○於警訊中證述甚詳，另被告供稱由報紙
    廣告去申請該張信用卡，惟證人即遠東銀行行員乙○○到庭證稱：「我們公司有
    外包廠商承辦招攬信用卡業務，另外是由我們行員去招攬，我們公司沒有登報招
    攬，外包商會在遠東銀行的相關企業作招攬業務工作，我們不會用登報去招攬信
    用卡業務，辦信用卡時要填寫信用卡的申請書，並檢附財力證明及身分證影本，
    我們再寄到總公司作審核。遠東商銀信用卡可以預借現金，但須先開卡，本案是
    因被告打電話要開卡時輸入的資料與信用卡留存資料不符，總公司才要求被告到
    台南分行開卡並要我們核對被告的資料，才發現這張信用卡是偽造的」等語（詳
    本院九十一年五月二十日審判筆錄），而被告供承已辦有三張信用卡，目前並無
    工作，衡情並無再申辦信用卡之必要，且被告自承依辦理前三張信用卡之經驗，
    明知辦理信用卡須身分證明及財力或工作證明，而本件該不詳姓名男子卻告知僅
    身分證影本即可，其豈會無疑？況且被告於偵查中亦供承，其與該名男子約定，
    該卡可使用後，將匯款新台幣一萬元至該男子之帳戶，而依一般申請信用卡之習
    慣，並無須另付費於代辦人，可證被告於要求該男子代辦信用卡之初，即已明知
    該信用卡係偽造，被告所辯顯係事後圖卸刑責之詞，不足採信，此外，復有偽造
    之信用卡一張扣案可資佐證，被告意圖供行使之用而收受上開偽造信用卡之犯行
    ，足以認定。
二、核被告甲○○意圖供行使之用而收受如事實欄所示信用卡之所為，係犯刑法第二
    百零一條之一第二項後段之意圖供行使之用而收受偽造信用卡罪。爰審酌被告犯
    罪之動機、目的、手段，不思以正當途逕賺取所需，竟意圖以偽造信用卡預借現
    金花用、紊亂信用卡之經濟秩序，損及真正持卡人及發卡銀行之權益，暨其犯後
    態度等其他一切情狀，量處如主文所示之刑，並諭知易科罰金之折算標準，以示
    懲儆。又被告前未曾受有期徒刑以上刑之宣告，有台灣高等法院被告全國前案紀
    錄表在卷可憑，其經此教訓後，應知所警惕，信無再犯之虞，本院因認所宣告之
    刑以暫不執行為適當，併諭知緩刑二年，以勵自新。扣案偽造之信用卡一張，應
    依刑法第二百零五條規定宣告沒收。
據上論斷，應依刑事訴訟法第二百九十九條第一項前段，刑法第二百零一條之一第二
項後段、第四十一條第一項前段、第七十四條第一款，第二百零五條，罰金罰鍰提高
標準條例第二條，判決如主文。
本案經檢察官陳俊秀到庭執行職務。
中      華      民      國      九十一      年    五    月    三十一    日
                                  臺灣臺南地方法院刑事第一庭
                                          法  官  黃  光  進
右正本證明與原本無異。
如不服本判決，應於判決送達後十日內，向本院提出上訴狀。
                                          書記官  李  珍  瑩
中      華      民      國      九十一      年    五    月    三十一    日
附錄法條：
刑法第二百零一條之一
意圖供行使之用，而偽造、變造信用卡、金融卡、儲值卡或其他相類作為簽帳、提款
、轉帳或支付工具之電磁紀錄物者，處一年以上七年以下有期徒刑，得併科三萬元以
下罰金。
行使前項偽造、變造之信用卡、金融卡、儲值卡或其他相類作為簽帳、提款、轉帳或
支付工具之電磁紀錄物，或意圖供行使之用，而收受或交付於人者，處五年以下有期
徒刑，得併科三萬元以下罰金。
